zO灣桃園地方法院刑事判決　　　　　　　　　　　　　九十年度交訴字第一四五號
　　公　訴　人　臺灣桃園地方法院檢察署檢察官
　　被　　　告　甲○○
　　選任辯護人　謝世瑩
右列被告因業務過失致死案件，經檢察官提起公訴（九十年度偵字第一三四九七號）
，本院判決如左：
    主      文
甲○○無罪。
    理      由
一、公訴意旨略以：被告甲○○係貨櫃曳引車司機，為從事駕駛業務之人，於民國九
    十年四月二日上午九時十五分許，駕駛車號ＸＳ－二四八號營業貨櫃車沿桃園縣
    龜山鄉○○○路由林口往龜山方向行駛，其原應注意駕駛人應注意車前狀況，隨
    時採取必要安全措施，且在郊外道路時，時速不得超過六十公里之規定，而依當
    時情形又無不能注意之情事，竟疏於注意及此，以超過時速六十公里之速度駕車
    ，不慎在文化一路與復與二路路口，撞及被害人王雅穎所騎乘沿龜山鄉○○○路
    欲左轉文化一路往林口方向行駛之車號ＱＵＥ－六五一號機車，致王雅穎人車倒
    地，受有多發性鈍挫傷造成神經性克，經送醫後不治死亡，因認被告甲○○涉有
    刑法第二百七十六條第二項之業務過失致死罪嫌云云。
二、按犯罪事實應依證據認定之，無證據不得推定其犯罪事實，又不能證明被告犯罪
    者，應諭知無罪判決，刑事訴訟法第一百五十四條、第三百零一條第一項分別定
    有明文。訊據被告甲○○，固坦稱於前揭時、地，駕車撞及騎駛機車之被害人王
    雅穎致王女傷重送醫不治死亡等情不諱，惟辯稱當時係王女擅闖紅燈，其根本不
    及煞避致而撞及，其並無過失等語。
三、經查，車禍發生當時，復興二路係亮紅燈而文化一路則為綠燈，事發後約過十五
    秒，復興二路之號誌始轉為綠燈等情，業據證人即現場目擊者乙○○於警訊、偵
    查及本院調查時結證甚明（見相字卷第九頁反面、第十頁、第四一頁反面，本院
    九十年十月五日訊問筆錄），再參酌復興二路號誌紅燈之時程為九十秒（即文化
    一路號誌之綠燈時程），有桃園縣交通局桃交工字第０九一Ｇ０００八五二號函
    附之交通號誌運作時間表在卷為憑，可見迄車禍發之時止，復興二路之號誌亮起
    紅燈之時間至少已歷七十餘秒之久，據此，堪認被害人當時係騎駛機車闖紅燈致
    生車禍之情，殊為明確。次查，事發當時，地面為潮濕，該路口之行車速限為時
    速六十公里，事發後，被告所駕之聯結車係停放在文化一路往龜山方向之內側車
    道上，車後留有長二十八‧六公尺之煞車痕，煞車痕終點距路口彼端之安全島為
    四‧八公尺，其車身下方並留有被害人之機車碎片，散落位置且係未達路口彼端
    之安全島等情，有警製道路交通事故調查報告表一份及現場照片六幀在卷可憑。
    根據「一般公路汽車煞車距離、行車速度對照表」，築成期間為三年以上之瀝青
    路面，在路面潮濕狀態，時速六十公里時，煞車距離為二十四公尺，六十五公里
    時，則為二十八‧五公尺。另依「汽車行駛距離及反應距離一覽表」時速六十公
    里、六十五公里之反應距離各為十二‧四八公尺、十三‧五二公尺。查被告之煞
    車痕既長達二十八‧六公尺，且文化一路並非新築成道路，其築成時間應在三年
    以上，是以參酌前揭「煞車距離、行車速度對照表」所示，被告當時之車速當在
    時速六十五公里之情，堪認無疑。被告辯稱僅為四十公里云云，顯違事實，固非
    可採，然查，被告所駕ＸＳ－二四八號曳引車車頭前緣至後輪軸心為四‧七四公
    尺，曳引車後輪軸心至其拖曳之ＡＨ－六二號半拖車後輪軸心則為九‧０二公尺
    ，有卷存被告提出之車身長度測量圖為佐，依此核算，自曳引車車頭前緣至半拖
    車後輪軸心之車長共為十三‧七六公尺，因之，其煞車時，車頭前緣距煞車痕終
    點僅為十四‧八四公尺，距路口彼端之安全島亦僅有十九‧六四公尺，若加上時
    速六十五公里之反應距離十三‧五二公尺，則初見前方路況有異，斯時其車頭前
    緣距路口彼端之安全島亦不過三十三‧一六公尺，惟據前揭「一般公路汽車煞車
    距離、行車速度對照表」及「汽車行駛距離及反應距離一覽表」所示，時速六十
    公里之情況下，煞車及反應距離共為三十六‧四八公尺，換言之，即發現異狀時
    ，被告曳引車車頭之前緣須距路口彼端安全島有三十六‧四八公尺之遙，方可及
    時將車煞住而不致撞及安全島。茲斯時被告之車頭前緣距路口彼端安全島既僅有
    三十三‧一六公尺，且被害人機車碎片之散落處仍尚未達路口彼端之安全島，顯
    見碰撞位置係在安全島之前，亦即被告之車頭前緣與碰撞點之距離猶少於三十三
    ‧一六公尺，由是可徵即便被告係依規定之限速時速六十公里行車，依然未能及
    時將車煞停而避免本件車禍之發生，從而其超速行車顯非本件車禍發生之原因，
    易詞以言，即欠缺因果關係，自更遑論有此疏失之情事可言。再者，本件且無任
    何證據足資證明被告在三十六‧四八公尺以上之遠距時，被害人已開始闖紅燈，
    然其竟怠於注意此情致己陷於煞停不及之狀態，是亦無以認定被告有疏未注意車
    前狀況之過失。又縱令被告有駕駛貨櫃車行駛內側車道之違規情事，第按，大型
    車禁行內側車車道之規定，僅旨在避免妨害內側車道快車車流之順暢並兼防範因
    在內側車道爭道致危及內側車道車輛之行車安全，並非意在避免碰撞橫向交岔道
    路上之來車，職是，被告駕駛貨櫃車行駛內側車道，核屬單純行政違規而已，並
    非肇生本件車禍之可責原因。綜上，本件車禍之發生顯係被害人擅闖紅燈所致，
    並不能認定被告就此有何疏失，即未能繩以過失致死之責，依法自應為無罪之諭
    知。
據上論斷，應依刑事訴訟法第三百零一條第一項，判決如主文。
本案經檢察官陳俊茂到庭執行職務。
中      華      民      國    九十一    年      四      月     三十     日
                              臺灣桃園地方法院交通法庭
                                  法  官  蔡榮澤
右正本證明與原本無異。
如不服本判決，應於判決送達後十日內向本院提出上訴狀( 應附繕本 )，上訴於
臺灣高等法院。
                                  書記官  李聖章
中      華      民      國    九十一     年      五      月       一    日
